# 求助陈版主，租赁土地建筑入账科目的疑问

提问人：liuweisheng 时间：2023-06-26 10:02:03
A公司在租赁的土地上建房自用或出租，对应的房屋成本是计入固定资产/投资性房地产/长期待摊费用。谢谢版主解惑。

回答人：chenyiwei
应计入长期待摊费用，属于租赁改良支出。
参考：http://kjs.mof.gov.cn/zt/kjzzss/ ... 0210425_3691863.htm。